# 请教各版主，关于出售股权的问题

提问人：liubin988513 时间：2013-10-25 13:09:12
1 ，个别报表与合并报表均按照解释 4 号处理。需要考虑前期a对c的股权投资与合并层面a对c的净资产前期是否减值 2 ，内部交易，应不涉及少数股东权益问题 3 ，在集团层次没有影响，但在甲与乙的层面有影响。

回答人：chenyiwei
补充一点：这类交易在定价公允的前提下，不论在个别报表还是合并报表层面均不会产生资本公积影响。